臺灣雲林地方法院民事裁定          100年度消債更字第17號
聲請人即
債  務  人  王憲置
上列聲請人聲請更生事件，本院裁定如下：
    主  文
聲請人應於本裁定送達後十日內，補提如附表所示之相關資料證
明到院。
    理  由
一、按聲請更生或清算不合程式或不備其他要件者，法院應以裁
    定駁回之，但其情形可以補正者，法院應定期間先命補正，
    消費者債務清理條例第8條定有明文。
二、查本件聲請人具狀聲請更生程序，並未提出如附表所示之相
    關資料證明到院，爰定期命補正，如逾期未補正，則駁回其
    聲請。
中    華    民    國    100    年    8    月     9    日
              民事第一庭    法      官  高士傑
上為正本係照原本作成。
本件不得抗告。
中    華    民    國    100    年    8    月     9    日
                            書  記  官  蘇靜怡
附表：
(一)陳明聲請人於97年8月及100年7月與中國信託商業銀行協商之
  情形？未能達成協商之原因？又於協商不成立後，是否曾與各
  債權人（含民間債權人）另行個別協商？若有，協商之情形？
  協議之方案？若無，理由？並提出相關證明資料。
(二)台灣金聯資產管理股份有限公司（原債權人匯豐商業銀行股份
  有限公司）之債權是否仍存在？如有，應提出一份完整之「聲
  請人之債權人清冊」，並載明現存實際債權數額、種類、原因
  及是否有擔保或優先權；若已清償，應提出清償證明。
(三)提出由雇主所出具聲請人之在職證明（應註明到職日）、100
  年1、2、3、7月份之薪資所得明細單。
(四)提出聲請人之97年度綜合所得稅各類所得資料清單、所有交通
  工具行照影本、勞工保險被保險人投保資料明細表。
(五)提出由地政事務所出具坐落於麥寮鄉○○街22號6樓之11之土
  地謄本、建物謄本正本。
(六)聲請人王憲置、配偶林惠雅、受扶養人王永昇、王天賜於各金
  融機構之全部存摺（含證券存摺）完整影本（須附完整清晰內
  頁資料並補登存摺自97年1月1日起至本裁定送達日之後之交易
  明細；如無法補登，仍應提供帳戶及帳號）。
(七)聲請前2年（即至100年8月4日止）財產變動狀況（含有償、無
  償行為所生之變動，如所變動者係不動產所有權，並應詳為表
  明不動產之地號、建號），如係因償債而變動者，並提出負債
  證明文件。
(八)請列表說明以聲請人王憲置、配偶林惠雅、受扶養人王永昇、
  王天賜為要保人、被保險人之所有保險單及現在之保單價值準
  備金，其名稱、種類？每月（年）繳納保險費金額？並提出相
  關資料。
(九)詳細說明聲請人負擔之債務（含保證債務）各係於何時成立？
  及各債務發生之原因、用途（勿以籠統字樣回覆之）？有何支
  出之必要？另該花費是否殘留可變價之標的？並提出相關證明
  。
(十)聲請人全戶有無領取任何補助金（如：教育補助）或其他社會
  福利津貼？期間、數額？並提出相關證明。
(十一)配偶林惠雅目前之收入來源？每月薪資？並提出其98、99年度
  綜合所得稅各類所得資料清單、最新申請之財產歸屬資料清單
  、勞工保險被保險人投保資料明細表暨相關證明。
(十二)提出扶養權利人王明車、王潘樹葉之民國98、99年度綜合所得
  稅各類所得資料清單及財產歸屬資料清單，並陳明其確有不能
  維持生活，無法由其他扶養義務人盡先負擔扶養義務，而有仰
  賴聲請人扶養之事由暨其證明。
(十三)提出扶養義務人王麗娟之戶籍謄本正本（記事欄不得省略）、
  98、99年度綜合所得稅各類所得資料清單、財產歸屬資料清單
  。
(十四)陳明扶養義務人王憲聰自何時起入監服刑？目前是否已出獄？
  並提出相關證明。
(十五)提出王永昇、王天賜之98、99年度綜合所得稅各類所得資料清
  單、財產歸屬資料清單。
(十六)請列表說明聲請人「個人」目前每月必要支出費用（含扶養費
  ）？並提出每月支出1,200元大樓管理費之收據。
(十七)提出高雄地方法院98年度司執字第7105號執行命令影本。
(十八)提出聲請人之財團法人金融聯合徵信中心─個人信用報告、更
  生償還計劃草案。
(十九)聲請人、配偶、子女名下全部股票之明細。
(二十)最近五年內從事國內外股票、期貨、基金或其他金融商品之投
  資交易明細及證明文件。
■註：依消費者債務清理條例第61條、第65條之規定：若債務人
  提出之更生方案未經債權人會議同意可決、亦未經法院裁定認
  可者，應開始「清算程序」。屆時債務人所有之全部財產均將
  「拍賣變價」分配予債權人；且法院得依利害關係人之聲請或
  依職權限制債務人之生活；債務人公私法上之資格或權利將受
  限，不得從事擔任某些職務或某些特定業務之從業人員、不得
  經營某些特定營業或為某些特定交易行為、或會喪失某些特定
  資格；而若查明債務人有消費者債務清理條例第133 條、第
  134 條各款所規定之情事（例如經查明債務人有因浪費、賭博
  或其他投機行為，致財產顯然減少、負擔過重債務；或普通債
  權人之分配額低於債務人聲請前二年可處分所得扣除自己及依
  法應受其扶養者所必要生活費用之數額），本院將為「不免責
  」之裁定。
      ★註：關於更生方案之「認可」，本院必實際依聲請人之
        收入、資產狀況詳細評估，非依債權總額打折認定。
      ★故請台端考慮是否願重新與銀行協商成立一致性之清償
        方案？是否續行本件更生程序？並慎提更生方案。